臺灣士林地方法院刑事判決　　　　　　　　　　　　　　九十年度易字第七一八號
　　公　訴　人　臺灣士林地方法院檢察署檢察官
　　被　　　告　乙○○
右列被告因竊盜案件，經檢察官提起公訴（九十年度偵字第七五五六號），本院判決
如左：
    主  文
乙○○攜帶兇器竊盜，累犯，處有期徒刑柒月。
扣案活動扳手壹支，沒收。
    事  實
一、乙○○於民國八十六年間因違反麻醉藥品管理條例，經臺灣板橋地方法院判處有
    期徒刑四月確定，於八十六年九月二十二日易科罰金執行完畢，仍不知悔改，復
    意圖為自己不法之所有，於九十年七月二十二日下午一時三十分，攜帶客觀上可
    認為兇器之活動扳手一支，駕駛車號ＣＤ─九Ｏ三六號之自小客車至位於台北縣
    八里鄉龍源村頂寮十六號旁戊○○所有之閒置工廠內，竊取戊○○所有之舊機械
    零件一批及其友人丁○○寄放該處之檳榔屋鋁門窗四片，得手後搬放在其車內，
    尚未離去即為為人發現報警當場查獲，並扣得其所有活動扳手一支。
二、案經台北縣警察局蘆洲分局報請臺灣士林地方法院檢察署檢察官偵查起訴。
    理  由
一、訊據被告乙○○坦承於右揭時地搬取戊○○閒置工廠內機械零件一批及檳榔屋鋁
    門窗四片，惟否認有何竊盜犯意，並辯稱：伊因一時失業撿拾廢鐵變賣維生，事
    前曾詢問該工廠對面之工人告知工廠已廢棄，搬取的物品是從垃圾堆翻出來云云
    。經查：
  (一)本件證人戊○○於本院及警訊時均供明該工廠雖已閒置未使用，但廠內物品係準
    備一起出售後再整理廠房，並無廢棄廠內物品之意，另證人丁○○亦供證檳榔屋
    鋁門窗係伊暫時寄放戊○○工廠內，物品仍完好可供使用，其上亦有「藍天使」
    字樣，不會被誤認是廢棄之物，且依卷附現場照片以觀，檳榔屋鋁門窗確屬完好
    可供使用之物，客觀上難認係廢棄物，被告辯稱伊搬取之物品均自垃圾堆撿拾，
    已難採信。
  (二)被告另辯稱事前曾詢問對面工廠之人，告知該工廠已廢棄，廠內物品遭人撿拾差
    不多，惟證人即在案發工廠附近工作之甲○○、丙○○於警訊及本院調查時卻供
    證並無人向渠等詢問該工廠是否廢棄之事，即被告亦無法供明所詢問之人究為何
    人，雖證人劉玄益供證於九十年七月間曾陪同被告前往案發工廠，並詢問該工廠
    是否已廢棄，惟劉玄益自承係被告下車去問，伊當時在車上，內容僅係稍微聽到
    ，則其供證內容是否為親身經歷或聽聞被告所告知，即非無疑，且劉玄益供稱係
    上午十時多至該工廠詢問，與被告供陳係上午五、六點與劉某前往詢問不符，益
    證被告所辯經人告知為廢棄工廠可供人撿拾物品云云，不足採信。
  (三)綜上，被告所辯尚不足採，並有扣案之活動扳手一支可供佐證，事證已明，被告
    犯嫌應堪認定，應依法論科。
二、按刑法第三百二十一條第一項第三款所謂兇器，凡於人之生命身體之安全，易生
    危險者均屬之，因攜帶兇器行竊，只需行竊時攜帶具有危險性之兇器為已足，並
    不以主觀上有以該兇器行兇之意圖為必要（最高法院七十年度台上字第六一一○
    號判決參照），被告所攜帶之活動扳手，為質地堅硬之工具，無論被告主觀上是
    否旨在行兇抑僅用以行竊，在客觀上既具有行兇之危險性，均屬兇器之一種，被
    告於本院雖辯稱未攜帶扳手，惟其於偵查中已供明確實攜帶扳手一支（見偵查卷
    第廿三頁第四行），是被告持活動扳手行竊，核被告所為，係犯刑法第三百二十
    一條第一項第三款之攜帶兇器竊盜罪。。又查被告有事實欄所載之犯罪科刑及執
    行情形，復有臺灣高等法院被告全國前案紀錄表在卷可按，其受有期徒刑之執行
    完畢後，五年以內再犯本件有期徒刑以上之罪，係屬累犯，應依法遞予加重其刑
    ，爰審酌被告之品行、其意圖不勞而獲、犯罪之手段、所生之危害，及犯罪後態
    度等一切情狀，量處如主文所示之刑。
三、扣案活動扳手一支，被告雖辯稱非其所有，惟其於警訊及偵查中均供明下車搬取
    物品時確實攜帶該活動扳手，用以扳開機器零件之用，且被害人戊○○亦供證其
    工廠內並無該支扳手，足證該扳手應屬被告所有無疑，並供其犯竊盜罪所用之物
    ，應依刑法第三十八條第一項第二款規定，併予宣告沒收。
據上論斷，應依刑事訴訟法第第二百九十九條第一項前段、第三百二十一條第一項第
三款、第四十七條、第三十八條第一項第二款，判決如主文。
本案經檢察官譚德周到庭執行職務。
中      華      民      國      九十一      年      三      月    七    日
                                臺灣士林地方法院刑事第一庭
                                    法  官
如不服本判決，應於判決送達後十日內，向本院提出上訴狀。
附錄本案論罪科刑法條：
